【裁判字號】    89,上易,1281
【裁判日期】    890831
【裁判案由】    竊盜
【裁判全文】
臺灣高等法院臺南分院刑事判決          八十九年度上易字第一二八一號 Ｃ
      上  訴  人
      即  被  告  甲  ○  ○
右上訴人因竊盜案件，不服臺灣嘉義地方法院八十九年度易字第三六八號中華民國八
十九年六月二十六日第一審判決（起訴案號：臺灣嘉義地方法院檢察署八十九年度偵
字第二五二四號），提起上訴，本院判決如左：
      主      文
上訴駁回。
      事      實
一、甲○○曾於民國八十八年間因竊盜罪，經原審法院判處有期徒刑五月，緩刑四年
    ，八十八年二月二十日判決確定，現仍在緩刑中，猶不知悔改，於八十九年四月
    十七日上午十時三十分許，在嘉義縣朴子市東石高中側門旁之空地前，見乙○○
    以附條件買賣買入（所有權仍登記為五福車業商行）原懸掛車牌號碼ＴＬＥ─三
    九二號，因違規被扣號牌，而未懸掛機車牌之輕型機車一輛停放於該處，竟意圖
    為自己不法之所有，徒手竊取該車，得手後置於其騎乘機車所附之三輪拖車上，
    欲載回供己騎用。嗣於同日上午十一時許，在嘉義縣朴子市○○路與市東路口處
    為警查獲。
二、案經嘉義縣警察局朴子分局報請臺灣嘉義地方法院檢察官偵查起訴。
      理      由
一、訊據上訴人即被告甲○○對於右揭事實，坦承於右開時、地欲載回右開機車看看
    有無零件可用等情，惟否認有竊盜之犯行，辯稱：該機車是停放在草叢中，外觀
    看起來破破爛爛，旁邊都沒有人，附近也沒有住家，又沒有懸掛車牌，其以為人
    家不要云云。惟查，右揭事實，業據被告於警訊時及偵查中供承不諱，核與被害
    人乙○○於警訊時及原審審理時指述之情節相符，復有贓物領據一份及該機車置
    於三輪拖車之照片二張附於警卷可資佐證。又該機車係被害人以附條件賣賣向五
    福車業商行（負責人唐禹祥）所購賣，現仍登記車主為五福車業商行，亦有附條
    件買賣契約書影本一份附於偵查卷及車籍作業系統─查詢認可資料一份附於警卷
    可稽。而據被害人於原審審理時指稱：「（你的車子為何放在草推裡？）我兒子
    騎去上課，是停放在學校旁邊的空地。」「車子仍可騎用：：：。」等語，參以
    該機車係八十六年八月出廠，有機器腳踏車新領牌照登記書影本一份附於警卷可
    按，至被竊時僅二年八月，且從前開照片二張觀之，雖未懸掛車牌，但並非破破
    爛爛，而車上尚放有安全帽一頂，被告應知該機車係有人騎用，被告所辯，與實
    情相悖，顯為卸責之詞，不足採信。被告竊取該機車係供己騎用，業據其於警訊
    時所供認，其有為自己不法所有之意圖，甚為明顯。事證明確，被告犯行堪以認
    定。
二、核被告所為，係犯刑法第三百二十條第一項之普通竊盜罪。原審認被告罪證明確
    ，適用刑法第三百二十條第一項，罰金罰鍰提高標準條例第一條前段之規定，並
    審酌被告犯罪之動機、目的、素行、手段、品行、犯罪所生危害及犯後否認所犯
    等一切情狀，判處有期徒刑五月，認事用法均無違誤，量刑亦妥適，上訴意旨仍
    執陳辭，否認竊盜犯行，為無理由，應予駁回。
據上論結，應依刑事訴訟法第三百六十八條，判決如主文。
本案經檢察官李傳來到庭執行職務。
中    華    民    國      八十九      年      八      月     三十一     日
                                  臺灣高等法院臺南分院刑事第二庭
                                      審判長法官  游    明    仁
                                            法官  林    永    茂
                                            法官  陳    清    溪
右正本證明與原本無異。
不得上訴。
                                      法院書記官  嚴    巧    花
中    華    民    國      八十九      年      九      月     一         日
附錄法條：
刑法第三百二十條第一項：意圖為自己或第三人不法之所有，而竊取他人之動產者，
                        為竊盜罪，處五年以下有期徒刑、拘役或五百元以下罰金
                        。


司法院資訊處製作；財團法人民間司法改革基金會備份。
